臺灣桃園地方法院刑事判決　　　　　 95年度交簡上字第182號
上　訴　人
即　被　告　 乙○○
　　　　　　　　　　　衖11號.
上列上訴人即被告因公共危險案件，不服本院桃園簡易庭九十五
年度壢交簡字第一二五三號，中華民國九十五年十月十八日第一
審判決（聲請簡易判決處刑書案號：九十五年度偵字第一○一○
四號），提起上訴，本院管轄之第二審合議庭判決如下：
    主      文
上訴駁回。
    事實及理由
一、本案經本院管轄第二審之合議庭審理結果，認原審以上訴人
    即被告（下稱被告）乙○○之犯行明確，並依行為時刑法第
    一百八十五條之三及民國九十五年七月一日修正施行前之刑
    法第四十七條（應更正為修正後刑法第四十七第一項）、第
    四十一條第一項前段、修正前罰金罰鍰提高標準條例第二條
    ，判處被告有期徒刑六月，如易科罰金，以銀元三百元折算
    一日，經核其認事用法及量刑均無不當，應予維持，並引用
    原審判決書記載之事實、證據及理由（詳如附件）。
二、本件被告上訴意旨略以：九十五年二月十一日伊確有與丁○○、丙○○等人，在桃園縣龍潭鄉石門水庫附近飲酒，然於
    飲酒後，係由丁○○騎乘機車搭載伊離去，並非由伊騎車云
    云。經查：
  (一)被告有於九十五年二月十一日上午十一時許，與友人丙○○
    、丁○○在桃園縣龍潭鄉石門水庫附近飲用不詳數量之米酒
    後，與丁○○相偕離去，嗣於同日下午一時在桃園縣大溪鎮
    ○○路○段五七四號附近（即臺四線公路三十三點九公里處
    ）與葉忠信所駕自小客車發生車禍事故，警方據報至現場時
    ，測得被告呼氣所含酒精濃度為每公升一點一八毫克等情，
    業據被告於偵查及本院審理時供承不諱，並經證人葉忠信於
    偵查中證述明確，此外，復有桃園縣政府警察局大溪分局道
    路交通事故當事人酒精測定紀錄表一份在卷足憑。
  (二)而案發之際係由被告騎乘機車搭載丁○○乙節，證人葉忠信
    於偵查中已明確證稱：伊開自小客車，走康莊路往石門水庫
    方向，而對方是騎機車往大溪方向，伊走內側車道，對方從
    對向慢車道蛇行過來．．．對方機車有二人，騎機車的人是
    穿白色內衣，外面是紅夾克等語明確，而被告於案發當日即
    係穿著白色內衣及紅夾克，亦據被告供承在卷，並有現場照
    片在卷足憑（附於九十五年度偵字第一○一○四號卷第五十
    三頁），且丁○○當日係身著深藍色之衣褲，亦有現場照片
    在卷足憑，是被告與丁○○二人於案發時所著衣物之顏色截
    然不同，衡以常情，證人葉忠信當無混淆之虞，而證人丁○○於原審調查時亦證稱：案發當日係由被告騎乘機車搭載伊
    要去找朋友，因為機車不是伊的，且伊對機車的性能也不了
    解，所以不敢騎機車等語明確，綜上所述，足認案發之際，
    確係由被告騎機車無訛。至被告雖於本院審理時陳稱：因為
    發生車禍之際，丁○○已經倒下去了，而伊仍抓住機車後座
    的把手，始造成葉忠信誤會係伊騎車云云。然證人葉忠信於
    偵查中已明確證稱：「（問：是否確定騎機車的是穿紅色外
    套的人?） 答：是，因為他從對面蛇行過來時我有看到」等
    語明確，是顯見證人葉忠信早於事故發生前，即已發現被告
    騎乘機車自對向車道駛來，非於車禍事故發生之際始查覺被
    告自明，故被告前揭所辯，自難採信。
  (三)另就被告聲請本院傳喚證人丙○○，待證事實為案發當日係
    由丁○○騎乘機車，然訊之證人丙○○於本院審理時係證稱
    ：案發當日伊有與丁○○及被告在上開時、地飲酒，後來被
    告與丁○○要去找人，他們二人就騎摩托車出去了，伊確有
    見到被告將鑰匙交給丁○○，丁○○並利用被告上廁所的時
    間發動機車，但伊並不知道最後究竟由何人負責駕駛機車等
    語明確，是證人丙○○之證詞至多僅足以證明被告曾經將其
    機車鑰匙交付予丁○○，然尚不足以證明駕駛機車之人確係
    丁○○；至被告聲請本院傳喚證人戊○○、甲○○，待證事
    項為案發後丁○○曾陳稱案發當日機車係由其駕駛，非為被
    告騎乘等情，然訊之證人戊○○於本院審理時證稱：丁○○
    出院後，曾到伊住處，伊有詢問丁○○本案案情，丁○○表
    示業與對方和解，沒有事情了，但丁○○並沒有告訴伊機車
    是他自己騎的等語明確，而證人甲○○則係證稱伊有一天到
    被告住處，見到丁○○在被告客廳睡覺，就詢問車禍是如何
    發生的，丁○○表示也不知道是怎麼騎的，迷迷糊糊的就撞
    上了，什麼事情都不知道了，丁○○當時的講法有點模糊，
    他並沒有說不知道「他自己」是怎麼騎的，僅說他不知道是
    怎麼騎的等語明確，是證人戊○○、甲○○之證言，均無法
    證明丁○○曾自白案發當日有騎車之舉，是被告聲請傳喚之
    證人丙○○、戊○○及甲○○之證言，均不足以為有利被告
    之認定。
  (四)綜上所述，本件被告於飲酒後已達不能安全駕駛程度，卻仍
    騎乘機車上路，其違反刑法第一百八十五條之三規定，事證
    明確，被告犯行堪以認定。而上訴人即被告仍以前詞提出上
    訴，認原審判決判決有誤，實不足採。
二、原審認被告犯行明確，並審酌被告吐氣所含之酒精成分高達
    每公升一點一八毫克，竟仍無視其他用路人之安全，猶膽於
    騎駛機車上路，對道路安全之危害非輕及其犯後態度等情狀
    ，引用刑事訴訟法第四百四十九條第一項、第三項，行為時
    刑法第一百八十五條之三，修正前刑法第四十七條第一項、
    第四十一條第一項前段，修正前罰金罰鍰提高標準條例第二
    條，判決有期徒而六月，並諭知易科罰金以銀元三百元元折
    算一日之折算標準，認事用法均無不當，量刑亦屬妥適，雖
    九十五年七月一日施行之新刑法，就刑法第四十七條累犯規
    定亦有修正，惟本件不論適用新舊規定，被告均成立累犯，
    自無有利、不利之情形，即無比較適用之問題，尚非刑法第
    二條第一項所謂之法律變更，則應依一般法律適用原則，適
    用裁判時法（最高法院九十五年十一月七日刑事庭會議決議
    參照），原審仍予比較，並適用行為時法之規定，固有未洽
    ，惟因適用行為時法之結果，結論並無不同，對判決不生影
    響，上訴審無庸撤銷改判（最高法院九十五年第二十一次刑
    事庭會議決議參照），併此敘明。綜上所述，經核本件原審
    認事用法，並無違誤，量刑亦屬妥當，應予維持。被告持前
    詞指摘原審判決不當，為無理由，應予駁回。
據上論斷，應依刑事訴訟法第四百五十五條之一第三項、第一項
、第三百六十八條、第三百七十三條，判決如主文。
本案經檢察官董良造到庭執行職務。
中　　華　　民　　國　　96　　年　　6 　　月　　8 　　日
                        臺灣桃園地方法院刑事第十庭
                            審判長法  官  江德民
                                  法  官  許炎灶
                                  法　官  柯姿佐
上正本證明與原本無異。如不服本判決，應於判決送達後10日內
向本院提出上訴狀（應附繕本），上訴於臺灣高等法院。
                                  書記官  蔡紫凌
中　　華　　民　　國　　96　　年　　6 　　月　　11　　日
